臺灣臺中地方法院刑事判決　　　　　　　　　　　　九十三年度交易字第四七四號
　　公　訴　人　臺灣臺中地方法院檢察署檢察官
　　被　　　告　甲○○
右列被告因過失致死等案件經檢察官提起公訴（九十三年度偵字第一一五四一、一六
三六六號）經本院合議庭裁定適用簡式審判程序，本院判決如左：
    主  文
甲○○服用酒類，不能安全駕駛動力交通工具而駕駛，處有期徒刑參月。又因過失致
人於死，處有期徒刑壹年陸月。應執刑有期徒刑壹年捌月。緩刑伍年。
    犯罪事實
一、甲○○於民國九十三年六月二十八日晚上六時許起至同日晚上七時二十分許止，
    在臺中縣太平市○○路某不詳工地飲用保力達加維他路汽水約二至三杯後，已呈
    酒醉狀態而達不能安全駕駛動力交通工具之程度，竟仍不顧公眾之安危，猶騎乘
    車牌號碼ＪＩＺ－九一０號重型機車，沿台中縣太平市○○路，由南往北方向行
    駛。於同日晚上七時三十一分許，途經臺中縣大里市○○路與永隆七街口時，應
    注意車前狀況，隨時採取必要之安全措施；夜間應使用燈光，如市區照明清楚時
    ，使用近光燈；並應注意閃光黃燈表示「警告」，車輛應減速接近，注意安全，
    小心通過。而依當時情形，天候晴朗、光線充足、道路無障礙物、視距良好，又
    無其他不能注意之情事，竟因酒醉而疏未注意及此，致撞及由李朝墩所騎乘，沿
    永隆七街，由西往東方向行駛，車牌號碼ＪＲＦ－四一一號重型機車，使李朝墩
    因而人車倒地，並受有頭部外傷合併腦挫傷、急性左側硬膜下血腫、蜘蛛膜下腔
    出血、頭骨挫傷合併骨折、右側胸部挫傷合併第五肋骨骨折及血胸、右下肢及足
    背挫傷合併擦傷之傷害。嗣經警據報後前往醫院，於同日晚上八時三十分許，對
    甲○○進行酒精濃度測試，結果測得呼氣中每公升含酒精濃度達零點四一毫克。
    李朝墩則於送醫急救無效後，延至九十三年六月二十九日凌晨一時四十六分許，
    因顱內出血而死亡。
二、案經臺中縣警察局霧峰分局報告及台灣台中地方法院檢察署檢察官據報相驗後自
    動檢舉簽分偵查起訴。
    理  由
一、右揭犯罪事實，業據被告甲○○於警詢、偵查中及本院審理時坦承不諱，核與被
    害人李朝墩之子乙○○於警詢及偵查時、證人即處理本件交通事故之臺中縣警察
    局交通隊霧峰交通分隊警員蔡沛原於偵查時所分別指訴、證述之情節相符，並有
    酒精濃度測試單、刑法第一百八十五條之三案件測試觀察紀錄表、道路交通事故
    調查報告表（一）、（二）、道路交通事故現場圖、臺中縣警察局舉發違反道路
    交通管理事件通知單各一紙、現場照片四張附卷可稽。又被告於案發時騎乘機車
    確未開啟車燈一節，亦據目擊證人雷耀文於偵查中證述明確。再被害人李朝墩確
    係因本件車禍受傷死亡，亦經檢察官督同法醫師相驗明確，並製有相驗屍體證明
    書、驗斷書、勘驗筆錄各一紙在卷足憑。按汽車行駛時，駕駛人應注意車前狀況
    ，並隨時採取必要之安全措施；夜間應使用燈光，如市區照明清楚時，使用近光
    燈；閃光黃燈表示「警告」，車輛應減速接近，注意安全，小心通過，道路交通
    安全規則第九十四條第三項、第一百零九條第一款、道路交通標誌標線號誌設置
    規則第二百十一條第一項第一款分別訂有明文。被告於前揭時、地駕駛車輛應注
    意能注意而不注意上開規定，以致肇事，被告之行為自有過失無訛。況被害人確
    係因本件車禍受傷死亡，亦有診斷證明書一紙在卷可參，是被告之過失行為與被
    害人死亡間具有相當因果關係，要無可疑。綜上所述，被告罪嫌應堪認定。
二、核被告所為，係犯刑法第一百八十五條之三不能安全駕駛動力交通工具而駕駛罪
    嫌、第二百七十六條第一項之過失致死罪。被告所犯上開二罪罪名互異，行為各
    別，應予分論併罰。又被告酒醉駕車因而致人死亡，依法應負刑事責任，所犯過
    矢致死罪部分，依道路交通管理處罰條例第八十六條第一項規定如重其刑。爰審
    酌被告酒後駕車，不顧公眾安全，本件車禍造成被害人死亡、家屬所受傷痛程度
    ，惟犯後坦承犯行等一切情狀，分別量處如主文所示之刑，並諭知易科罰金之折
    算標準。末查被告並無前科，未曾受有期徒刑以上刑之宣告，有臺灣臺中地方法
    院檢察署刑案資料查註紀錄表及臺灣高等法院被告全國前案紀錄表附卷可參，其
    因一時疏忽致犯本案，經此科刑教訓，當知所警惕，信無再犯之虞，故本院認其
    所受刑之宣告，以暫不執行為適當，爰依法併予宣告緩刑五年，以勵自新。又本
    件車禍經路人報案，被告亦因受傷送醫，警方到場及至醫院問筆錄已知被告肇事
    ，無自首之適用，附此明。
據上論斷，應依刑事訴訟法第二百七十三條之一第一項、第二百九十九條第一項前段
，道路交通管理處罰條例第八十六條第一項、刑法第一百八十四條之三、第二百七十
六條第一項、第五十一條第五款、第七十四條第一款，罰金罰鍰提高標準條例第一條
前段，判決如主文。
本案經檢察官葉芳如到場執行職務。
中      華      民      國      九十三      年     十一   月     四     日
                                  臺灣臺中地方法院交通法庭
                                        法  官  郭  德  進
右正本證明與原本無異。
如不服本判決，應於判決送達後十日內向本院提出上訴狀( 應附繕本 )，上訴於臺灣
高等法院臺中分院。
                                        書記官
中      華      民      國      九十三      年     十一   月     五     日
刑法第一百八十五條之三：
服用毒品、麻醉藥品、酒類或其他相類之物，不能安全駕駛動力交通工具而駕駛者，
處一年以下有期徒刑、拘役或三萬元以下罰金。
刑法第二百七十六條第一項：
因過失致人於死者，處二年以下有期徒刑、拘役或二千元以下罰金。
                                                                        Ａ
